Config:
  hfst:
    Gen: ../../../src/generator-gt-norm.hfst
    Morph: ../../../src/analyser-gt-norm.hfst
  xerox:
    Gen: ../../../src/generator-gt-norm.xfst
    Morph: ../../../src/analyser-gt-norm.xfst
    App: lookup

Tests:

# todo:
# Proofread the gold standard (below)
# Then: run analyser, then correct. 


  Noun - čääʹcc a-stem vesi: # Noun - full paradigm
     čääʹcc+N+Sg+Nom: čääʹcc
     čääʹcc+N+Sg+Gen: čääʹʒʒ
     čääʹcc+N+Sg+Acc: čääʹʒʒ
     čääʹcc+N+Sg+Ill: čäcca
     čääʹcc+N+Sg+Loc: čääʹʒʒest
     čääʹcc+N+Sg+Com: čaaʹʒʒin
     čääʹcc+N+Ess: čääʹccen
     čääʹcc+N+Par: čääʹʒʒed
     čääʹcc+N+Sg+Abe: čääʹʒʒtää
     čääʹcc+N+Pl+Nom: čääʹʒʒ
     čääʹcc+N+Pl+Gen: čaaʹʒʒi
     čääʹcc+N+Pl+Acc: čaaʹʒʒid
     čääʹcc+N+Pl+Ill: čaaʹʒʒid
     čääʹcc+N+Pl+Loc: čaaʹʒʒin
     čääʹcc+N+Pl+Com: čaaʹʒʒivuiʹm
     čääʹcc+N+Pl+Abe: čaaʹʒʒitää
